臺灣高等法院刑事裁定
109年度聲字第3813號
聲  請  人  臺灣高等檢察署檢察官
受  刑  人  郭宏裕



上列聲請人因受刑人數罪併罰有二裁判以上，聲請定其應執行之
刑（聲請案號：109年度執聲字第1918號），本院裁定如下：
    主  文
郭宏裕犯如附表所示各罪所處之刑，應執行有期徒刑伍年拾壹月
。
    理  由
一、聲請意旨略以：受刑人郭宏裕因違反毒品危害防制條例等數
    罪，先後經判決確定如附表（檢察官聲請書之記載未完足部
    分，均經本院補充如本裁定之附表），應依刑法第53條、第
    51條第5款及第50條第1項第1款、第2項規定，定其應執行之
    刑，爰依刑事訴訟法第447條第1項聲請裁定等語。
二、經查：受刑人犯如附表所示各罪，先後經法院分別判處如附
    表所示之刑，均經確定在案，有受刑人之前案紀錄表、如附
    表所示各該刑事裁判可參。檢察官依受刑人之請求，將得易
    科及不得易科之罪刑，向本院聲請合併定其應執行之刑，經
    核於法有據。審酌受刑人就附表編號1、3、4、5所示之施用
    第一、二級毒品罪，其犯罪之本質，為戕害自我身心健康之
    行為，而對於施用毒品犯罪之處罰，係側重在透過相當期間
    之徒刑，藉以隔離毒品、戒除依賴，且編號1、3、4之犯罪
    時間尚屬緊接，獨立性較低，相當之刑期應足以發揮刑罰嚇
    阻犯罪之功能及達矯治之必要程度；附表編號2、6至9所示
    之竊盜罪，雖犯罪時間緊密，且均屬財產犯罪，然編號6之
    踰越門扇侵入住宅竊盜及編號7、8之攜帶兇器竊盜，對法益
    之破壞性遠高於編號2、9之普通竊盜罪；編號10所示之販賣
    第一級毒品未遂罪，屬侵害社會法益之罪，對法益之侵害效
    應大；參以編號1至9所示9罪，曾經合併定刑有期徒刑2年5
    月，綜合考量上述犯罪性質上之差異及刑罰對策上之不同，
    兼衡受刑人現年40餘歲之日後更生等總體評價，乃定其應執
    行之刑如主文所示。
三、依刑事訴訟法第477條第1項，刑法第50條第2項、第51條第5
    款、第53條，裁定如主文。
中    華    民    國   109    年    10    月    5     日
                  刑事第二十二庭審判長法  官  洪于智
                                      法  官  汪怡君
                                      法  官  陳銘壎
以上正本證明與原本無異。
如不服本裁定，應於收受送達後五日內向本院提出抗告狀。
                                      書記官  吳思葦
中    華    民    國   109    年    10    月    5     日
附表：受刑人郭宏裕定應執行刑案件一覽表
編            號  1 2 罪            名  施用第二級毒品 竊盜 宣     告     刑  有期徒刑2月，如易科罰金，以新台幣1千元折算1日  有期徒刑3月，如易科罰金，以新台幣1千元折算1日  犯罪日期（民國）  106年11月9日凌晨1時45分為警採尿回溯5日內之某時許 107年4月18日 偵  查 機    關 臺灣基隆地方檢察署  臺灣基隆地方檢察署  案    號 107年度毒偵字第408號 107年度偵字第2600號 最  後  事實審 法    院 臺灣基隆地方法院  臺灣基隆地方法院   案    號 107年度基簡字第532號 107年度基簡字第842號  判決日期 107年5月1日 107年6月26日 確  定    判  決 法    院 臺灣基隆地方法院  臺灣基隆地方法院   案    號 107年度基簡字第532號 107年度基簡字第842號  判    決 確定日期 107年5月21日 107年7月16日 備            註  1.基隆地檢署107年度執字第1723號 2.編號1至9之罪刑，曾經臺灣基隆地方法院以109年度聲字第178號裁定合併定刑有期徒刑2年5月（基隆地檢署109年度執更字第410號）。 1.基隆地檢署107年度執字第2491號 2.編號1至9之罪刑，曾經臺灣基隆地方法院以109年度聲字第178號裁定合併定刑有期徒刑2年5月（基隆地檢署109年度執更字第410號）。 

編            號  3 4 罪            名  施用第一級毒品 施用第二級毒品 宣     告     刑  有期徒刑8月 有期徒刑2月，如易科罰金，以新台幣1千元折算1日 犯罪日期（民國）  106年12月11日上午5時3分為警採尿回溯24小時內之某時 106年12月10日 偵  查 機    關 臺灣基隆地方檢察署  臺灣基隆地方檢察署   案    號 107年度毒偵字第649、667號 107年度毒偵字第649、667號 最  後  事實審 法    院 臺灣基隆地方法院  臺灣基隆地方法院   案    號 107年度訴字第335號 107年度訴字第335號  判決日期 107年7月27日 107年7月27日 確  定    判  決 法    院 臺灣基隆地方法院  臺灣基隆地方法院   案    號 107年度訴字第335號 107年度訴字第335號  判    決 確定日期 107年7月27日 107年7月27日 備            註  1.基隆地檢署107年度執字第2735號 2.編號1至9之罪刑，曾經臺灣基隆地方法院以109年度聲字第178號裁定合併定刑有期徒刑2年5月（基隆地檢署109年度執更字第410號）。 1.基隆地檢署107年度執字第2736號 2.編號1至9之罪刑，曾經臺灣基隆地方法院以109年度聲字第178號裁定合併定刑有期徒刑2年5月（基隆地檢署109年度執更字第410號）。 

編            號  5 6 罪            名  施用第二級毒品 踰越門扇侵入住宅竊盜 宣     告     刑  有期徒刑2月，如易科罰金，以新台幣1千元折算1日 有期徒刑11月 犯罪日期（民國）  107年3月18日 107年4月29日至107年5月5日間某日 偵  查 機    關 臺灣基隆地方檢察署  臺灣基隆地方檢察署   案    號 107年度毒偵字第649、667號 107年度偵字第2794號 最  後  事實審 法    院 臺灣基隆地方法院  臺灣基隆地方法院   案    號 107年度訴字第335號 107年度易字第316號  判決日期 107年7月27日 107年8月8日 確  定    判  決 法    院 臺灣基隆地方法院  臺灣基隆地方法院   案    號 107年度訴字第335號 107年度易字第316號  判    決 確定日期 107年7月27日 107年9月3日 備            註  1.基隆地檢署107年度執字第2736號 2.編號1至9之罪刑，曾經臺灣基隆地方法院以109年度聲字第178號裁定合併定刑有期徒刑2年5月（基隆地檢署109年度執更字第410號）。 1.基隆地檢署107年度執字第3197號 2.編號1至9之罪刑，曾經臺灣基隆地方法院以109年度聲字第178號裁定合併定刑有期徒刑2年5月（基隆地檢署109年度執更字第410號）。 

編            號  7 8 罪            名  攜帶兇器竊盜 攜帶兇器竊盜 宣     告     刑  有期徒刑3月，如易科罰金，以新台幣1千元折算1日 有期徒刑6月，如易科罰金，以新台幣1千元折算1日 犯罪日期（民國）  107年4月29日至107年5月5日間某日 107年4月13日 偵  查 機    關 臺灣基隆地方檢察署  臺灣基隆地方檢察署   案    號 107年度偵字第2794號 107年度偵字第3131號 最  後  事實審 法    院 臺灣基隆地方法院  臺灣基隆地方法院   案    號 107年度易字第316號 107年度易字第345號  判決日期 107年8月8日 107年8月15日 確  定    判  決 法    院 臺灣基隆地方法院  臺灣基隆地方法院   案    號 107年度易字第316號 107年度易字第345號  判    決 確定日期 107年9月3日 107年9月6日 備            註  1.基隆地檢署107年度執字第3198號 2.編號1至9之罪刑，曾經臺灣基隆地方法院以109年度聲字第178號裁定合併定刑有期徒刑2年5月（基隆地檢署109年度執更字第410號）。 1.基隆地檢署107年度執字第3710號 2.編號1至9之罪刑，曾經臺灣基隆地方法院以109年度聲字第178號裁定合併定刑有期徒刑2年5月（基隆地檢署109年度執更字第410號）。 

編            號  9 10 罪            名  竊盜 販賣第一級毒品未遂 宣     告     刑  有期徒刑2月，如易科罰金，以新台幣1千元折算1日 有期徒刑3年9月  犯罪日期（民國）  107年4月9日 107年4月9日 偵  查 機    關 臺灣基隆地方檢察署  臺灣基隆地方檢察署   案    號 108年度偵字第2353號 107年度偵字第4482號 最  後  事實審 法    院 臺灣基隆地方法院  臺灣高等法院   案    號 108年度基簡字第1033號 109年度上訴字第719號  判決日期 108年7月24日 109年5月19日 確  定    判  決 法    院 臺灣基隆地方法院  臺灣高等法院   案    號 108年度基簡字第1033號 109年度上訴字第719號  判    決 確定日期 108年8月15日 109年6月24日 備            註  1.基隆地檢署108年度執字第2980號 2.編號1至9之罪刑，曾經臺灣基隆地方法院以109年度聲字第178號裁定合併定刑有期徒刑2年5月（基隆地檢署109年度執更字第410號）。 1.基隆地檢署109年度執字第1809號。